臺灣高雄地方法院刑事判決　　　　　　　96年度易字第3227號
公　訴　人　臺灣高雄地方法院檢察署檢察官
被　　　告　乙○○
　　　　　　　　　　　0樓之2.
　　　　　　　　　　現於台灣高雄看守所羈押中
上列被告因竊盜等案件，經檢察官提起公訴（96年度偵字第
23695 號），嗣因被告就被訴事實為有罪之陳述，經合議庭裁定
由受命法官獨任適用簡式審判程序審理，本院判決如下：
    主  文
乙○○犯夜間侵入住宅竊盜罪，罪，各處有期徒刑陸月，均減
刑，各減為有期徒刑月。又犯竊盜罪，貳罪，各處有期徒刑貳
月，均減刑，各減為有期徒刑壹月。應執行有期徒刑拾月又拾伍
日。
乙○○犯侵佔遺失物罪，處罰金新臺幣伍仟元，罰金如易服勞役
，以新壹幣壹仟元折算壹日。
    事  實
一、乙○○意圖為自己不法所有，於民國95年12月10日前一、二
    日不詳時間，在高雄縣林園鄉○○路130 巷26號車棚，以丙○○遺留在車號XZS-391 號機車鎖孔之鑰匙一串（鑰匙中含
    丙○○家大門鑰匙），先以機車鑰匙開啟機車前置物箱竊取
    丙○○之皮包，及皮包內之身分證、駕照、健保卡、郵局提
    款卡、國泰世華信用卡，並將該一串含機車及大門之鑰匙一
    併偷竊，再於95年12月10日晚間8 、9 時許丙○○外出時，
    以竊得機車鑰匙中丙○○家大門之鑰匙，開啟大門進入高雄
    縣林園鄉○○路130 巷20號10樓之3 丙○○住處，竊取現金
    新臺幣（下同）6700元，其後又趁丙○○於95年12月13日晚
    間8 、9 時許、95年12月20日晚間8 、9 時許外出時大門鑰
    匙不慎留於門上之機會，以該留於大門上之鑰匙開啟大門進
    入丙○○家中，分別竊取丙○○所有摩托羅拉品牌之手機1
    支、現金1500元及諾基亞品牌之手機1 支。乙○○又於96年
    3 月15日夜間，在高雄縣林園鄉○○路130 巷26號地下1 樓
    之一般人共用及均可進出之貯藏室內，竊取戊○○所有之價
    值2500元電線1 條。乙○○另於96年6 月間某日，在高雄縣
    林園鄉○○村○○路路旁，拾獲甲○○遺失之身分證，並將
    之侵占入己。嗣於96年8 月14日17時30分，在高雄縣林園鄉
    ○○村○○○路87號對面高屏溪河床廢棄工寮，乙○○欲將
    竊得之電線削皮時，因形跡可疑，為警查獲，並扣得皮包1
    個、丙○○及甲○○之身分證各1 紙、駕照、健保卡、郵局
    提款卡、國泰世華信用卡及電線1 條。
二、案經高雄縣政府警察局林園分局報告臺灣高雄地方法院檢察
    署檢察官偵查起訴。
    理  由
一、按本件被告所犯係死刑、無期徒刑、最輕本刑為3年以上有
    期徒刑以外之罪，其於準備程序就前揭被訴事實為有罪之陳
    述，經受命法官告知簡式審判程序之旨，並聽取其與公訴人
    之意見後，合議庭認無不得或不宜改依簡式審判程序進行之
    情事，依刑事訴訟法第273 條之1 第1 項、第284 條之1 規
    定，裁定本件由受命法官獨任進行簡式審判程序，合先敘明
    。
二、上揭犯罪事實，業據被告於警詢、偵查及本院審理中均坦承
    不諱，核與證人即被害人丙○○、戊○○、甲○○於警詢時
    之指述相符及丙○○於偵查時具結後之證述相符，此外，並
    有警詢之扣押物品目錄表、被害人丙○○、戊○○、甲○○
    出具之贓物認領保管單、照片4 紙在卷可資佐證，被告犯行
    洵堪認定，應依法論科。
三、核被告上開95年12月間先偷竊丙○○所有遺留於機車上之鑰
    匙1 串、皮包、皮包內之身分證、駕照、健保卡、郵局提款
    卡、國泰世華信用卡，係犯刑法第320 條第1 項之竊盜罪，
    其後95年12月間三次未經丙○○許可進入其住處內偷竊手機
    、現金之行為，係犯刑法第321 條第1 項第1 款之夜間侵入
    住宅竊盜罪，被告96年3 月間於一般人共用及均可進出之貯
    藏室內，竊取戊○○所有之電線1 條則係犯320 條第1 項之
    竊盜罪，上開2 次普通竊盜、3 次加重竊盜各次犯行均間隔
    數日或數月以上，顯均非基於同一竊盜犯意下之接續行為，
    犯意各別，應予分論併罰，另被告96年6 月間某日，於拾得
    被害人甲○○遺失之身分證後加之侵占入己，則係犯刑法第
    337 條之侵占遺失物罪，與被告上開竊盜犯行犯意不同，行
    為互殊，亦應分論併罰。爰審酌被告任意竊取他人財物及侵
    占他人遺失物，漠視他人財產法益；惟犯後坦認犯行，所侵
    占及所竊物品一部分已經被害人領回，被告犯罪所生之實害
    已有降低，及竊取物品之價值、犯罪之動機、目的、手段等
    一切情狀，分別量處如主文所示之刑，罰金部分併諭知易服
    勞役之標準。另被告上開2 次普通竊盜、3 次夜間侵入住宅
    竊盜均係於96年4 月24日前所犯，經核符合中華民國96年罪
    犯減刑條例第2 條第1 項第3 款之規定，依法自應予以減刑
    ，減刑後並依法定其應執行之刑如主文所示。
據上論斷，應依刑事訴訟法第273 條之1 第1 項、第284 條之1
、第299 條第1 項前段，刑法第320 條第1 項、第321 條第1 項
第1 款、第337 條、第42條第3 項、第51條第5 款，刑法施行法
第1 條之1 第1 項、第2 項前段，中華民國96年罪犯減刑條例第
2條 第1 項第3 款、第7 條，判決如主文。
本案經檢察官丁○○到庭執行職務。
中　　華　　民　　國　　96　　年　　11　　月　　12　　日
                  刑事第九庭    法　官  黃紀錄
以上正本證明與原本無異。
如不服本判決應於收受本判決後10日內向本院提出上訴書狀，並
應敘述具體理由，如未敘述上訴理由者，應於上訴期間屆滿後20
日內補提理由書狀於本院（均須按他造當事人之人數附繕本）「
切勿逕送上級法院」。
中　　華　　民　　國　　96　　年　　11　　月　　12　　日
 　　　　　　　　　　　　　　　 書記官  林志衡
附錄法條：
中華民國刑法第320 條（普通竊盜罪、竊佔罪）
意圖為自己或第三人不法之所有，而竊取他人之動產者，為竊盜
罪，處5 年以下有期徒刑、拘役或5 百元以下罰金。
意圖為自己或第三人不法之利益，而竊佔他人之不動產者，依前
項之規定處斷。
前二項之未遂犯罰之。
中華民國刑法第321 條（加重竊盜罪）
犯竊盜罪而有左列情形之一者，處6 月以上、5 年以下有期徒刑
：
一  於夜間侵入住宅或有人居住之建築物、船艦或隱匿其內而犯
    之者。
二  毀越門扇、牆垣或其他安全設備而犯之者。
三  攜帶兇器而犯之者。
四  結夥三人以上而犯之者。
五  乘火災、水災或其他災害之際而犯之者。
六  在車站或埠頭而犯之者。
前項之未遂犯罰之。
中華民國刑法第337條（侵占遺失物罪）
意圖為自己或第三人不法之所有，而侵占遺失物、漂流物或其他
離本人所持有之物者，處 5 百元以下罰金。
